# 专项储备合并抵消比例问题

提问人：89031112 时间：2022-03-29 10:06:14
请教诚版主及各位老师：
A公司与同一集团内B公司分别持股C公司60%、40%股权，A公司对C公司拥有控制权，编制合并报表。根据A公司与B公司协议约定， 2021 年度按8:2分享C公司当期净损益，按持股比例享有C公司的资产和负债。C公司期初专项储备余额 100 ，本期使用 60 ，期末余额 40 ，A公司在编制合并所有者权益表时，应该按股权比例60%计算归属母公司股东的部分，还是按80%计算归属母公司股东的部分呢。

回答人：chenyiwei
2021 年度分红比例不同于持股比例的原因是什么？这个安排仅适用于 2021 年度，还是持续有效？
如果没有合理的理由予以解释，则视同A让渡利益给B，双方按权益性交易原则处理，少数股东损益和少数股东权益的确认比例为40%。A放弃的权益在合并报表层面借记资本公积处理。